【裁判字號】    89,簡上,34
【裁判日期】    890928
【裁判案由】    給付票款
【裁判全文】
臺灣彰化地方法院民事判決                        八十九年度簡上字第三十四號
    上  訴  人  林玉鈴即虹橋服飾精品店
                              .
    訴訟代理人  黃茂松律師  住員林鎮○○路○段二二九號
    送達代收人  黃沛嬋      住.
    被上訴人    甲○○      住.
右當事人間請求給付票款事件，上訴人對於中華民國八十八年十月二十二日本院員林
簡易庭八十八年度員簡字第三七四號第一審判決提起上訴，本院判決如左：
    主      文
原判決廢棄，發回台灣彰化地法院員林簡易庭。
    事      實
甲、上訴人方面：
一、聲明：如主文所示。
二、陳述：上訴人於民國（下同）八十八年十一月十一日在台灣彰化地法院檢察署八
    十八年度偵字第八七六一號偽造有價證券案件偵查庭中，被上訴人提出  鈞院八
    十八年度員簡字第三七四號民事判決，上訴人方知悉內容，不勝駭異，因上訴人
    未接獲  鈞院開庭通知，亦未委任蕭桂益（即蕭大勝）代理出庭，蕭桂益竟偽造
    上訴人之委任狀出庭，並為不利上訴人之陳述，上訴人已對其提出告訴，現由台
    灣彰化地法院檢察署檢察官偵查中，原審訴訟程序顯有重大瑕疵，上訴人復不同
    意由第二審法院自為實體裁判，為維持審級利益，自應廢棄發回，又系爭票據係
    訴外人胡雪珠竊取偽填，上訴人並未簽名，亦不應負責。
三、證據：提出身分證及偵查筆錄等為證，並請求調閱台灣彰化地法院檢察署八十八
    年度偵字第九八四六、九八七七、八七六一號偵查卷宗。
乙、被上訴人方面：
一、聲明：駁回上訴。
二、陳述：除與原審判決書所載者相同茲予引用外，補稱：票係上訴人借胡雪珠的，
    原審對造代理人有無委任出庭伊不清楚。
三、證據：援用原審之立證方法。
    理      由
一、按第一審之訴訟程序有重大瑕疵者，第二審法院因維持審級制度為必要時，得廢
    棄原判決，而將該事件發回原法院，並得不經言詞辯論為之，民事訴訟法第四百
    五十一條第一項、第四百五十三條分別定有明文，並經同法第四百三十六條之一
    第三項於簡易訴訟程序第二審準用之。
二、本件上訴人主張伊於原審未接獲開庭通知，亦未委任蕭桂益代理出庭，蕭桂益竟
    偽造伊之委任狀出庭，並為不利伊之陳述等事實，業據蕭桂益（即蕭大勝）在偵
    查中供承明白，而蕭桂益因偽造文書等罪嫌業經檢察官起訴在案，復經本院調閱
    台灣彰化地法院檢察署八十八年度偵字第九八四六、九八七七、八七六一號偵查
    卷宗核對無誤，並有偵查筆錄及起訴書附卷可憑，上訴人之主張自可信為真實。
三、上訴人於原審既未接獲開庭通知，復未委任蕭桂益出庭陳述，其訴訟程序即有重
    大瑕疵，所為上訴人敗訴之判決，自屬違背法令，上訴人復表示不同意由第二審
    法院自為實體裁判，為維持審級制度之必要，爰不經言詞辯論，將原判決廢棄，
    發回原審法院更為適法之審理。
四、據上論結，本件上訴為有理由，依民事訴訟法第四百三十六條之一第三項、第四
    百五十一條第一項、第四百五十三條，判決如主文。
中      華      民      國    八十九    年      九      月    二十八    日
                                  臺灣彰化地方法院民事第二庭
~B審判長法      官  羅培昌
~B      法      官  李水源
~B      法      官  謝仁棠
右為正本係照原本作成
不得上訴
~B      法院書記官  謝秋德
中      華      民      國    八十九    年      九      月    二十九    日


司法院資訊處製作；財團法人民間司法改革基金會備份。
